臺灣高雄地方法院刑事判決　
111年度審交易字第518號
公  訴  人  臺灣高雄地方檢察署檢察官
被      告  龔添進



上列被告因公共危險案件，經檢察官提起公訴（111年度偵字第1
2818號），因被告於準備程序進行中就被訴事實為有罪之陳述，
經本院裁定改依簡式審判程序審理，判決如下：
    主  文
龔添進犯不能安全駕駛動力交通工具罪，處有期徒刑陸月，併科
罰金新臺幣壹萬元，有期徒刑如易科罰金，罰金如易服勞役，均
以新臺幣壹仟元折算壹日。
    事實及理由
一、本件被告龔添進所犯非死刑、無期徒刑、最輕本刑為3年以
    上有期徒刑之罪或高等法院管轄第一審案件，其於準備程序
    進行中，就被訴事實為有罪之陳述，經告知簡式審判程序之
    旨，並聽取當事人之意見後，本院認宜進行簡式審判程序，
    爰依刑事訴訟法第273條之1第1項規定，裁定進行簡式審判
    程序。又因改行簡式審判程序之故，依刑事訴訟法第159條
    第2項之規定，本件不受同法第159條第1項傳聞法則之限制
    ，合先敘明。
二、本案犯罪事實及證據，除犯罪事實欄一第12至13行「仍基於
    不能安全駕駛動力交通工具之犯意」應補充更正為「仍於同
    日17時30分許基於不能安全駕駛動力交通工具而駕駛之犯意
    」，證據部分增列「被告於本院審理時之自白」外，其餘均
    引用檢察官起訴書所載（如附件）。
三、論罪科刑：　　
  ㈠核被告所為，係犯刑法第185條之3第1項第1款之不能安全駕
    駛動力交通工具罪。
　㈡起訴書雖記載被告前因公共危險案件，經本院以106年度交簡
    字第1116號判決判處有期徒刑5月（併科罰金新臺幣1萬元）
    確定，於民國108年9月20日執行完畢，被告於受有期徒刑執
    行完畢後，5年內故意再犯本件有期徒刑以上之罪，為累犯
    等語。然檢察官就被告構成累犯之事實及其應加重其刑之事
    項（如被告之特別惡性及對刑罰反應力薄弱等節），未具體
    指出被告刑案資料查註紀錄表以外之相關證明方法，依最高
    法院刑事大法庭110年度台上大字第5660號裁定意旨，本院
    自無庸就此部分依職權調查並為相關之認定，亦無庸依刑法
    第47條第1項規定加重其刑，且被告此部分前科素行僅須依
    刑法第57條第5款規定於量刑時予以審酌即可，附此敘明。
  ㈢爰以行為人之責任為基礎，審酌被告理應知悉酒精對人之意
    識能力具有不良影響，仍於酒後吐氣酒精濃度達每公升0.66
    毫克狀況下，罔顧公眾之交通安全，騎乘普通重型機車行駛
    於道路上，所為實可非議；然念被告犯後坦承犯行，態度尚
    可，且行車期間幸未肇事致他人受傷，危害尚未擴大，兼衡
    被告於本院審理時自陳之智識程度及家庭經濟狀況（詳見本
    院審交易卷第109頁）、前有多次犯酒後不能安全駕駛動力
    交通工具罪經法院論罪科刑及執行完畢之素行（詳見臺灣高
    等法院被告前案紀錄表）等一切情狀，量處如主文所示之刑
    ，並諭知易科罰金及易服勞役之折算標準。
據上論斷，應依刑事訴訟法第273條之1第1項、第299條第1項前
段、第310條之2、第454條第2項，判決如主文。
本案經檢察官劉俊良提起公訴，檢察官范文欽到庭執行職務。
中　　華　　民　　國　　111 　年　　10　　月　　31　　日
                  刑事第五庭    法　官   林明慧
以上正本證明與原本無異。　　　　　　　　　
如不服本判決應於收受送達後20日內向本院提出上訴書狀，並應
敘述具體理由；如未敘述上訴理由者，應於上訴期間屆滿後20日
內向本院補提理由書（均須按他造當事人之人數附繕本）「切勿
逕送上級法院」。
中　　華　　民　　國　　111 　年　　10　　月　　31　　日
                                書記官  鄭永媚
附錄本判決所引法條： 
中華民國刑法第185條之3第1項第1款
駕駛動力交通工具而有下列情形之一者，處3年以下有期徒刑，
得併科30萬元以下罰金：
一、吐氣所含酒精濃度達每公升零點二五毫克或血液中酒精濃度達百分之零點零五以上。　　　　　　　　　　　　　　　
附件：
臺灣高雄地方檢察署檢察官起訴書
                                    111年度偵字第12818號
　　被　　　告　龔添進　男　54歲（民國00年0月00日生）
　　　　　　　　　　　　住○○市○○區○○○路000號(高雄
                          ○○○○○○○○)
　　　　　　　　　　　　居高雄市○○區○○街000號4樓
　　　　　　　　　　　　國民身分證統一編號：Z000000000號
上被告因公共危險案件，業經偵查終結，認應提起公訴，茲將犯
罪事實及證據並所犯法條分敘如下：
　　　　犯罪事實
一、龔添進前於民國94年間因公共危險案件，經本署檢察官以94
    年度偵字第19047號緩起訴處分確定，緩起訴期間自94年10
    月20日起，迄95年10月19日止。復於97年間因公共危險案件
    ，經臺灣高雄地方法院以97年度審交簡字第304號判決判處
    拘役40日確定。又於103年間因公共危險案件，經臺灣高雄
    地方法院以103年度交簡字第2766號判決判處有期徒刑4月確
    定。又於106年間因公共危險案件，經臺灣高雄地方法院以1
    06年度交簡字第1116號判決判處有期徒刑5月併科罰金新臺
    幣1萬元確定，於108年9月20日徒刑執行完畢。詎猶不知悔
    改，於111年4月23日13時許，在高雄市三民區遼寧二街某工
    地飲用啤酒後，其吐氣所含酒精濃度達每公升0.25毫克以上
    之不能安全駕駛動力交通工具之程度，仍基於不能安全駕駛
    動力交通工具之犯意，騎乘屬於動力交通工具之車牌號碼00
    0-000號普通重型機車行駛於道路。嗣於同日17時31分許，
    行經高雄市○○區○○路000號前，因該機車牌照已註銷而為警
    攔查，發現其身有酒味，並於同日17時35分許，以呼氣酒精
    測試器檢測酒精濃度，測得龔添進吐氣所含酒精濃度達每公升0.
    66毫克，而查悉上情。
二、案經高雄市政府警察局林園分局報告偵辦。
　　　　證據並所犯法條
一、證據清單及待證事實：
編號 證據方法 待證事實 1 被告龔添進於警詢及本署偵查中之自白 坦承於上揭時地酒後騎車 2 高雄市政府警察局林園分局中庄派出所酒精測試報告1份、呼氣酒精測試器檢定合格證書影本1份、高雄市政府警察局舉發違反道路交通管理事件通知單影本2份、車輛詳細資料報表1份 證明被告酒後騎車為警攔查，經警對其施以吐氣酒精濃度測試，酒測值達每公升0.66毫克 
二、核被告所為，係犯刑法第185條之3第1項第1款之酒後駕車罪
    嫌。又被告前有如犯罪事實欄所載之論罪科刑及執行情形，有
    本署刑案資料查註紀錄表附卷可憑，其於徒刑之執行完畢後，5
    年以內故意再犯本件有期徒刑以上之罪，為累犯，請依刑法第
    47條第1項規定及司法院大法官會議第775號解釋意旨，裁量
    是否加重其刑。
三、依刑事訴訟法第251條第1項提起公訴。
  　此　  致
臺灣高雄地方法院
中　　華　　民　　國　 111　　年　　5 　　月　　6 　　日
　　　　  　　　　　          檢　察　官  劉俊良
上正本證明與原本無異
中　　華　　民　　國　 111　　年　　5 　　月　　12　　日
                              書  記  官  簡哲宏
所犯法條：
中華民國刑法第185條之3
駕駛動力交通工具而有下列情形之一者，處 3 年以下有期徒刑
，得併科 30 萬元以下罰金：
一、吐氣所含酒精濃度達每公升零點二五毫克或血液中酒精濃度
    達百分之零點零五以上。
二、有前款以外之其他情事足認服用酒類或其他相類之物，致不
    能安全駕駛。
三、服用毒品、麻醉藥品或其他相類之物，致不能安全駕駛。
因而致人於死者，處 3 年以上 10 年以下有期徒刑，得併科 2
百萬元以下罰金；致重傷者，處 1 年以上 7 年以下有期徒刑，
得併科 1 百萬元以下罰金。
曾犯本條或陸海空軍刑法第 54 條之罪，經有罪判決確定或經緩
起訴處分確定，於十年內再犯第 1 項之罪因而致人於死者，處
無期徒刑或 5 年以上有期徒刑，得併科 3 百萬元以下罰金；致
重傷者，處 3 年以上 10 年以下有期徒刑，得併科 2 百萬元以
下罰金。